

06 95 67 43 07

28, rue à Peupliers 59226 Rumegies

duroisin@gmail.com

Permis B

LANGUES

Français (expert)
Anglais (expert)
Espagnol (notions)

SAVOIR-ÊTRE

Rigueur Pédagogie Travail d'équipe Adaptabilité Autonomie

COMPÉTENCES

Manipulation de données Pandas, Numpy, Scrapy

Bases de données Oracle, MySQL, MongoDB, Neo4J, HBase

Programmation SQL, Python, JAVA, C, PHP

DIVERS

Vice-président de LYDIE depuis 2008 : association humanitaire pour l'éducation des filles en Afrique de l'ouest

Loisirs : échecs, voyages, tennis de table, VTT

CÉDRIC DUROISIN

Après 15 ans d'expérience à l'international comme consultant informatique dans divers rôles, puis comme ingénieur support aux Etats-Unis, j'ai décidé de me réorienter vers les métiers de l'intelligence artificielle et de la data via une formation à l'école Microsoft Data IA chez Simplon.

A l'issue de sept mois de formation intensive, je serai à la recherche d'un contrat d'alternance d'un an au rythme mensuel de trois semaines en entreprise et d'une semaine en centre de formation.

FORMATION

2022-2024 École IA Microsoft by Simplon Lille

Développement en intelligence artificielle

2019-2020 M2i Formation - Villeneuve d'Ascq

Data management

2001-2004 SUPINFO Paris

Master européen en informatique

EXPÉRIENCE

2011-2017 Ingénieur Support Sénior AppDirect, San Francisco

Développement de la politique support à l'international Formation des nouveaux employés ou équipes clients Rédaction des processus support et de la documentation Monitoring, debug et analyse des logs applicatifs

2007-2009 Consultant ECM Alféa Consulting - Lille

- Cofidis: étude d'un système automatisé Scan / GED / BPM pour le traitement de l'ensemble des courriers entrants (environ 20000 enveloppes par jour)
- Commission Européenne : recette technique pour le nouveau système de tarifs douaniers
- Groupama : installation et intégration d'un système de GED pour une nouvelle marque en ligne

2006-2007 Consultant GOLD Solution Aldata SA - Paris

Scénarios de tests et qualification de développements Rédaction des spécifications depuis les demandes clients Développement et corrections d'anomalies

2005-2006 Ingénieur Applicatif Renault SAS via Atos Origin - Paris

- Recette technique et mise en production des applicatifs métier
- Responsable qualité projet (chiffrages, maquettes)